臺灣桃園地方法院民事裁定　九十二年度小上字第一一二號
　　上　訴　人　甲○○○○ ○.
　　訴訟代理人　田定艷
　　被上訴人　　好力國際股份有限公司
　　法定代理人　黃杲傑
右當事人間請求給付仲介費事件，上訴人對於中華民國九十二年八月二十七日本院中
壢簡易庭九十二年度壢小字第六五二號第一審判決提起上訴，本院裁定如左：
    主    文
上訴駁回。
第二審訴訟費用新台幣壹仟伍佰元由上訴人負擔。
    理    由
一、本件上訴人上訴意旨略以：原審判決違反就業服務法授權之中央主管機關行政院
    勞工委員會以台八十九勞職外字第○○一六三二七號及台九十勞職外字第○二二
    五一七二號公告之仲介費及服務費收費標準，且違反菲律賓國勞工部海外就業署
    （下稱ＰＯＥＡ）於西元一九九九年五月十一日公告之第十四號備忘錄收費標準
    ，仲介費最高限額為外勞輸入國一個月基本工資即新台幣（下同）一萬五千八百
    四十元，並以ＰＯＥＡ於西元二○○一年三月二十日公告之第五號公告為依據，
    明顯違法，且上訴人已透過雇主即松華實業股份有限公司（下稱松華公司）終止
    系爭契約，被上訴人已無法對上訴人提供相關服務，上訴人自無須支付系爭仲介
    及服務費予被上訴人等語，並聲明廢棄原第一審判決，並駁回被上訴人在第一審
    之訴。
二、按對於小額程序之第一審判決提起上訴，非以其違背法令為理由，不得為之。所
    謂判決違背法令，乃指判決不適用法規或適用不當，或有民事訴訟法第四百六十
    九條所列第一款至第五款事由時，其判決當然為違背法令。是民事訴訴法第四百
    六十九條第六款所列判決不備理由或理由矛盾為判決當然違背法令之規定，並不
    適用於民事小額訴訟之上訴程序。又上訴不合法者，第二審法院應以裁定駁回之
    。民事訴訟法第四百三十六條之二十四第二項、第四百三十六條之三十二第二項
    準用第四百六十八條及第四百六十九條第一款至第五款、第四百四十四條第一項
    前段分別定有明文。並參照同法第四百三十六條之二十五規定及最高法院七十一
    年台上字第三一四號判例意旨，則當事人提起上訴，如依民事訴訟法第四百六十
    八條規定，以小額程序之第一審判決有不適用法規或適用法規不當為理由時，其
    上訴狀或理由狀應有具體之指摘，表明原判決所違背之法令及其具體內容，以及
    依訴訟資料可認為原判決有違背法令之具體事實，並揭示該法規之條項或其內容
    ，若係成文法以外之法則，應揭示該法則之旨趣，倘為司法院解釋或最高法院之
    判例，則應揭示該判解之字號或其內容，如以民事訴訟法第四百六十九條第一款
    至第五款所列情形為理由時，其上訴狀或理由書，應揭示合於該條款之事實。上
    訴狀或理由書如未依此項方法表明，或其所表明者，顯與上開法條規定不相合時
    ，即難認為已對小額程序之第一審判決之違背法令有具體之指摘；又上訴理由如
    僅引用原審判決時之攻擊防禦方法作為上訴理由，應認為未對原審判決有何具體
    之指摘，不得謂已合法表明上訴理由，其上訴均難認為合法。
三、經查本件上訴人對小額程序之第一審判決提起上訴，僅空言泛稱原審判決有違反
    就業服務法授權行政院勞工委員會以台八十九勞職外字第○○一六三二七號及台
    九十勞職外字第○二二五一七二號公告之收費標準，及菲律賓國ＰＯＥＡ公告之
    第十四號備忘錄收費標準，並未具體指出原審判決有如何違背法令情事，更未指
    明原審判決所違反之法令條項或其內容，以及依訴訟資料有何判決違背法令之具
    體事實。又上訴人上訴意旨爭執原判決所命之給付違反前開公告之收費標準云云
    ，核均屬上訴人於原審已提出之攻擊防禦方法，亦均於原審判決中予以斟酌，認
    上訴人為菲律賓國人，兩造成立本件仲介契約時，就其成立要件及效力並未約定
    應適用之法律，又該仲介契約係被上訴人至菲律賓國奎松市與上訴人簽訂，業據
    被上訴人自承在卷，故本件應以契約成立地及行為地法即菲律賓國法為準據法。
    而經原審依職權向我國駐菲律賓國代表處函詢該國八十七年至九十年間關於規範
    我國人力仲介業者仲介該國人民至我國工作可請求之酬金及收費標準之法令結果
    ，可知八十九年間成立本件仲介契約當時，菲律賓國對於我國人力仲介業者得向
    其仲介赴我國工作之菲國人民收取之仲介費用並無特別規定。再依據兩造間簽訂
    系爭仲介契約當時（即八十九年間），行政院勞工委員會於八十九年六月九日修
    正公告之「私立就業服務機構證照費及各項收費標準表」第五之（一）項規定，
    其中就我國私立就業服務機構為國內僱主推介外國人，得向求職人（即上訴人）
    收取之登記費及介紹費係依勞工輸出國相關規定辦理，但委託外國人力仲介公司
    辦理者，不得重複向求職人收費，而上訴人並未舉證證明被上訴人仲介上訴人至
    我國工作，外國人力仲介公司業已向上訴人收取仲介費之事實，且被上訴人請求
    之系爭仲介及登記費用既低於菲律賓國嗣後所頒布之第五號公告，並符合行政院
    勞工委員會之法令，自難認有何不當之處。至上訴人提出之行政院勞工委員會於
    九十年十一月七日修正公告之私立就業服務機構就業服務收費標準表係兩造簽訂
    系爭仲介契約後始修正之文件，應與本件無涉。是上訴人前開抗辯均於法無據並
    不足採，上訴人仍應依系爭仲介契約約定給付被上訴人共五萬一千二百元及其遲
    延利息等情，經核與法均無違誤，亦非適用系爭菲律賓國第五號公告為其判決之
    準據法，自難因上訴人空言指摘原審判決違背前開行政院勞工委員會及ＰＯＥＡ
    之公告，即謂原審判決確實有何違背法令之處。是參照前開說明，足認上訴人之
    上訴未合法表明上訴理由，從而其執上開事由提起上訴，顯不合法，應予駁回。
四、次按於小額訴訟之上訴程序，法院為訴訟費用之裁判時，應確定其費用額，又訴
    訟費用，由敗訴之當事人負擔，民事訴訟法第四百三十六條之十九第一項、第四
    百三十六條之三十二第一項及第七十八條規定甚明。本件上訴既無理由，上訴費
    用自應由上訴人負擔，是上訴人負擔之訴訟費用額確定為一千五百元。
據上論結，本件上訴為不合法，依民事訴訟法第四百三十六條之三十二第一項、第二
項、第四百三十六條之十九第一項、第四百四十四條第一項前段、第九十五條、第七
十八條，裁定如主文。
中　　　華　　　民　　　國　　九十三　　年　　　六　　　月　　  九  　　日
                                臺灣桃園地方法院民事第三庭
~B審判長法官　林雯娟
~B法　　　官　林雯娟
~B法　　　官　林雯娟
右為正本係照原本作成
如對本裁定抗告須於裁定送達後十日內向本院提出抗告狀
中　　　華　　　民　　　國　　九十二　　年　　　十　　　月　　　七　　　日
~B法院書記官　林韡婷
